臺灣基隆地方法院基隆簡易庭小額民事判決
109年度基原小字第3號
原      告  王子昀  
兼  訴  訟
代  理  人  王子晏  
被      告  尤喜固．拿告



上列當事人間請求損害賠償事件，原告提起刑事附帶民事訴訟（
109年度基原交簡附民字第4號），經本院刑事庭移送前來，本院
於民國110年4月28日言詞辯論終結，判決如下：
    主  文
被告應給付原告新臺幣伍萬玖仟壹佰玖拾捌元，及自民國一○九
年十月四日起至清償日止，按週年利率百分之五計算之利息。
原告其餘之訴駁回。
訴訟費用新臺幣壹仟元，由被告負擔新臺幣捌佰肆拾元，餘由原
告負擔。
本判決第一項得假執行。
    事實及理由
一、被告經合法通知，未於言詞辯論期日到場，核無民事訴訟法
    第386條所列各款情形，依民事訴訟法第436條之23、第436
    條第2項、第385條第1項前段之規定，准原告之聲請，由其
    一造辯論而為判決。
二、原告起訴主張：被告於民國108年10月11日晚間10時49分許
    ，駕駛車牌號碼0000-00號自用小客車，沿基隆市中正區北
    寧路往祥豐街方向行駛，於行經基隆市○○區○○街000號前，
    本應注意汽車行經閃光號誌岔路口時，禁止超車，且行駛在
    劃有分向限制線之路段時，不得駛入來車之車道，並應注意
    兩車併行之間隔，隨時採取必要之安全措施，以避免危險之
    發生，而依當時天候晴，夜間有照明，柏油道路路面乾燥無
    缺陷，無障礙物且視距良好等情，並無不能注意之情事，竟
    疏未與前車保持安全間隔，即貿然跨越分向限制線，適原告
    王子昀所駕駛、搭載原告王子晏之車牌號碼000-000號普通
    重型機車（下稱系爭車輛）在被告所駕駛車輛之前方，因而
    發生碰撞，造成原告2人與系爭車輛人車倒地，致王子昀受
    有左肩、左膝、左手、右手擦挫傷之傷害；王子晏則受有左
    手肘、右腳擦挫傷之傷害，系爭車輛亦因而受損，為此依侵
    權行為之法律關係，請求被告給付原告醫藥費新臺幣（下同
    ）3,498元、往返醫院交通費用1,030元、系爭車輛維修費用
    26,150元、其他財物損失（衣服、褲子、鞋子等）5,000元
    及精神慰撫金60,000元等語。並聲明：被告應給付原告95,6
    78元及起訴狀繕本送達翌日起算之法定利息。
三、被告未於言詞辯論期日到場，亦未提出書狀作何聲明或陳述
    。
四、本院得心證之理由：
　㈠被告於民國108年10月11日晚間10時49分許，駕駛車牌號碼00
    00-00號自用小客車，沿基隆市中正區北寧路往祥豐街方向
    行駛，於行經基隆市○○區○○街000號前時，本應注意汽車行
    經閃光號誌岔路口時，禁止超車，且行駛在劃有分向限制線
    之路段時，不得駛入來車之車道，並應注意兩車併行之間隔
    ，隨時採取必要之安全措施，以避免危險之發生，而依當時
    天候晴，夜間有照明，柏油道路路面乾燥無缺陷，無障礙物
    且視距良好等情，並無不能注意之情事，竟疏未與前車保持
    安全間隔，即貿然跨越分向限制線，自原告王子昀騎乘，後
    座搭載原告王子晏之系爭車輛左側超車行駛，被告駕駛之自
    小客車車身不慎擦撞系爭車輛，因此造成原告2人與系爭車
    輛人車倒地，致原告王子昀受有左肩、左膝、左手、右手擦
    挫傷之傷害；原告王子晏則受有左手肘、右腳擦挫傷之傷害
    等情，業經檢察官起訴並經本院刑事庭判決認定屬實，本件
    當事人於本案審理中對上揭事實及過失之有無亦從未爭執，
    並參諸刑事案件卷宗內道路交通事故現場圖、道路交通事故
    調查報告表㈠、㈡、監視器錄影畫面截圖、事故現場採證照片
    及車損照片、交通部公路總局臺北區監理所基宜區車輛行車
    事故鑑定委員會基宜區0000000案鑑定意見書（鑑定意見：
    被告駕駛自小客車，行經閃光號誌岔路口左轉彎，跨越分向
    限制線超車不當，且疏未注意保持安全間隔，為肇事原因；
    原告王子昀駕駛普通重機車，行經閃光號誌岔路口，順向
    車道左轉彎，無肇事因素）等證據，是此部分事實即無可疑
    ，而可認定。
　㈡按因故意或過失，不法侵害他人之權利者，負損害賠償責任
    ；汽車、機車或其他非依軌道行駛之動力車輛，在使用中加
    損害於他人者，駕駛人應賠償因此所生之損害，民法第184
    條第1項前段、第191條之2前段分別有明文。被告之過失既
    已認定如前，從而原告依民法第184條第1項前段之規定，請
    求被告賠償其所受之損害，自屬有據。
  ㈢再按不法侵害他人之身體或健康者，對於被害人因此喪失或
    減少勞動能力或增加生活上之需要時，應負損害賠償責任；
    不法侵害他人之身體、健康、名譽、自由、信用、隱私、貞
    操，或不法侵害其他人格法益而情節重大者，被害人雖非財
    產上之損害，亦得請求賠償相當之金額，民法第193條第1項
    、第195條第1項前段亦分別定有明文。茲就原告得請求賠償
    之金額，分述如下：
　⒈醫療費用：
　　原告主張其因系爭交通事故支出醫療費用3,498元部分，業
    據其提出臺北市立醫院萬芳醫院診斷證明書、同院醫療費用
    收據（金額：570元）、三軍總醫院附設基隆民眾診療服務
    處醫療費用明細收據（金額：524元）、福興藥局免用統一
    發票收據（金額：30元、99元、198元）、啄木鳥藥局電子
    發票證明聯（金額：487元）、和平大藥局免用統一發票收
    據（金額：70元）、元登藥局統一發票收執聯（金額：40元
    ）等件為憑，此部分之支出自可採信，且與前揭交通事故之
    發生有關聯，惟加總上揭單據後，其總額為2,018元（計算
    式：570元+524元+30元+99元+198元+487元+70元+40元=2,01
    8元），是原告因此衍生之支出2,018元向被告請求，即應認
    有據；逾此部分之請求，即屬無憑，不應准許。
　⒉交通費用：
　　原告王子昀請求往返交通費用1,030元部分，經衡酌原告王
    子昀之住處與其就醫之臺北市立醫院萬芳醫院間，經計程車
    試算之單趟費用即達930元，是就原告王子昀所請求交通費
    用應在必要且相當之範圍內，故此部分之主張當屬有據，應
    予准許。
  ⒊其他財物損失部分（衣服、褲子、鞋子等）：
　　原告就此部分固主張受有損害5,000元，然並未舉證以實其
    說，且由事故現場員警拍攝之採證照片亦未見原告除系爭車
    輛以外之財物有何損失之情形；其既未能證明其確有該等財
    物因遭遇本件事故受有損害，則本院自難為有利原告之認定
    ，其就此部分之請求，即難認有據，不應准許。
　⒋系爭車輛維修損失26,150元部分：
    本件原告主張系爭機車因本件事故受損，支出維修費用26,1
    50元乙情，業據提出估價單，亦與員警到場拍攝之車損採證
    照片所示情形無違。核其估價單所列修繕項目，亦大致與上
    開車損照片所示毀損位置相符，誠可信實。是原告請求系爭
    機車因本件事故所受損失26,150元，自屬有據，應予准許。
　⒌精神慰撫金：
    按慰撫金之賠償須以身體或人格權遭遇侵害，使精神上受有
    痛苦為必要，其核給之標準固與財產上損害之計算不同，然
    非不可斟酌雙方身分資力與加害程度，及其他各種情形核定
    相當之數額（參最高法院51年台上字第223號判例意旨）。
    查本件原告2人分別因車禍受有前述之傷害，精神上自受有
    相當痛苦，且被告就本件事故之發生有過失行為，又本院依
    職權調取兩造之財產及所得資料，併審酌兩造身分、社會經
    濟地位、肇事責任情形及原告2人所受傷勢、所受痛苦程度
    等一切情狀，認原告2人就此部分之請求以30,000元為當，
    逾此以外之請求，則屬無據，應予駁回。
　⒍綜核上述，原告因而得向被告請求賠償之金額合計為59,198
    元（醫藥費用2,018元＋交通費用1,030元＋系爭車輛維修費用
    26,150元＋精神慰撫金30,000元＝59,198元）。
　⒎按給付無確定期限者，債務人於債權人得請求給付時，經其
    催告而未為給付，自受催告時起，負遲延責任。其經債權人
    起訴而送達訴狀，或依督促程序送達支付命令，或為其他相
    類之行為者，與催告有同一之效力。遲延之債務，以支付金
    錢為標的者，債權人得請求依法定利率計算之遲延利息，但
    約定利率較高者，仍從其約定利率；應付利息之債務，其利
    率未經約定，亦無法律可據者，週年利率為5％，民法第229
    條第2項、第233條第1項及第203條分別定有明文。經查，本
    件侵權行為損害賠償之債，為給付未確定期限債務。原告請
    求自起訴狀繕本送達翌日（即109年10月4日）起至清償日止
    ，按週年利率5％計算之法定遲延利息，合於上開規定，應予
    准許。
五、綜上所述，原告基於侵權行為法律關係，請求被告給付原告
    59,198元，及自起訴狀繕本送達翌日即109年10月4日起至清
    償日止，按週年利率5%計算之利息，為有理由，應予准許。
    逾此部分之請求，為無理由，應予駁回。
六、本件事證已臻明確，兩造所為之其他主張、陳述並所提之證
    據，經本院審酌後，認均與本件之結論無礙，爰不一一論述
    ，併予敘明。
七、本件係原告提起刑事附帶民事訴訟，經本院刑事庭依刑事訴
    訟法第504條第1項規定裁定移送前來，依同條第2項之規定
    ，就原告身體健康法益受侵害部分，屬於因刑法過失傷害犯
    罪所受之損害，免納裁判費。惟就原告請求物之損害（即有
    關系爭車輛之維修費、其他財物損失等部分之請求，合計31
    ,150元；前經本院裁定命原告補繳裁判費1,000元，並經原
    告遵期繳納，有本院裁定及本院自行收納款項收據存卷可查
    ），因非刑法過失傷害罪所保護之法益，非屬犯罪所受之損
    害，依法需補繳裁判費；是就此裁判費部分，依民事訴訟法
    第79條，命兩造按主文第3項所示負擔。
八、本件係適用小額訴訟程序所為被告部分敗訴之判決，依民事
    訴訟法第436條之20規定，就原告勝訴部分依職權宣告假執
    行。至原告雖陳明願供擔保聲請假執行，惟其陳請僅促使法
    院依職權發動，爰就其勝訴部分不另為假執行准駁之諭知，
    但就原告敗訴部分，其假執行之聲請即失所附麗，仍應併予
    駁回，附此敘明。
據上論結，本件原告之訴為一部有理由、一部無理由，依民事訴
訟法第436條之23、第436條之19第1項、第436條之20、第436條
第2項、第385條第1項前段、第79條、第87條第1項判決如主文。
中　　華　　民　　國　　110 　年　　5 　　月　　12　　日
                  基隆簡易庭法　官　李謀榮　　　　　
以上正本係照原本作成。
對於本件判決如有不服，應於收受送達後20日內向本院提出上訴
書狀，上訴於本院合議庭，並按他造當事人之人數附具繕本。
當事人之上訴，非以判決違背法令為理由不得為之，上訴狀應記
載上訴理由，表明下列各款事項：
㈠原判決所違背之法令及其具體內容。
㈡依訴訟資料可認為原判決有違背法令之具體事實。
如委任律師提起上訴者，應一併繳納上訴審裁判費。
中　　華　　民　　國　　110 　年　　5 　　月　　12　　日
                            書記官　鄭又綾